【裁判字號】    98,上更(一),60
【裁判日期】    980331
【裁判案由】    毒品危害防制條例
【裁判全文】
臺灣高等法院刑事判決              98年度上更(一)字第60號
上  訴  人
即  被  告  甲○○
                    4樓（在臺灣臺北監獄執行中）
選任辯護人  沙  洪律師
上列上訴人因違反毒品危害防制條例案件，不服臺灣板橋地方法
院96年度訴字第3862號，中華民國97年5 月1日第一審判決（起
訴案號：臺灣板橋地方法院檢察署96年度偵字第20695號），提
起上訴，經判決後，由最高法院發回更審，本院判決如下：
    主  文
原判決關於甲○○販賣第二級毒品部分及執行刑撤銷。
甲○○明知為禁藥而轉讓，處有期徒刑壹年陸月。扣案之甲基安
非他命壹包（驗餘淨重零點壹捌陸公克、不含包裝袋）、甲基安
非他命貳包（驗餘總淨重參拾肆點玖壹公克）、分裝鏟貳支均沒
收。
    事  實
一、甲○○明知甲基安非他命經行政院衛生署明令公告列為禁藥
    管理，竟基於無償轉讓第二級毒品亦屬禁藥之甲基安非他命
    之犯意，於民國96年9月6日晚間某時（起訴書載為96年9月7
    日晚間8時左右），在臺北縣板橋市○○街61號13樓環球旅
    店107號房內，無償轉讓甲基安非他命1包（毛重0.41公克、
    送驗淨重0.2公克、驗餘淨重0.186公克）給黃柏強。嗣於96
    年9月7日晚間8時20分許，經警在上開環球旅店107號房內查
    獲，並扣得甲○○所有之甲基安非他命2包（驗前總毛重35.
    98公克、包裝總重0.98公克、驗餘總淨重34.91公克）及其
    所有供分裝而為轉讓使用之分裝鏟2支；另於翌（8）日凌晨
    0時15分許，在臺北縣政府警察局板橋分局拘留所內，發現
    黃柏強之牛仔褲口袋內夾藏上揭甲基安非他命1包（毛重0.4
    1公克、送驗淨重0.2公克、驗餘淨重0.186公克），併予查
    扣。
二、案經臺北縣政府警察局板橋分局報告臺灣板橋地方法院檢察
    署檢察官偵查起訴。
    理  由
一、事實之認定：
（一）上揭事實，業據上訴人即被告甲○○供承不諱，核與證人
      黃柏強於偵查中證稱：「……安非他命是向甲○○拿的，
      我口袋裡頭被查獲的0.41公克安非他命……是和甲○○拿
      的，都不用付錢」（見偵查卷第86頁）；於原審亦稱：「
      我身上查獲的安非他命是我被抓前1天向甲○○拿的……
      。就是起訴書所載我向甲○○買的那包安非他命，我是被
      抓前1天向甲○○拿的」等語（見原審卷第15頁），相互
      一致，並有自證人黃柏強之牛仔褲內起出第二級毒品即禁
      藥甲基安非他命1包（毛重0.41公克、送驗淨重0.2公克、
      驗餘淨重0.186公克）扣案可資佐證。上開扣案結晶，經
      送鑑驗驗結果確呈甲基安非他命陽性反應，有台灣檢驗科
      技股份有限公司96年9月29日編號CH/2007/9090號濫用藥
      物檢驗報告在卷可憑（見偵查卷第109頁）。
（二）雖公訴意旨指被告於96年9月7日晚間8時許，在上開環球
      旅店107號房內，以新臺幣（下同）2千元之代價，販賣第
      二級毒品安非他命1包給黃柏強云云。惟被告堅稱：經警
      查扣證人黃柏強所持有之甲基安非他命，係其於96年9 月
      6日晚間，在環球旅店107號房內無償轉讓給黃柏強。至同
      年9月7日晚間，其本來在南雅夜市，黃柏強打電話說要來
      ，接著黃柏強即與乙○○一道前來南雅夜市後，3人遂一
      同返回環球旅店，旋為警查獲，當日並未販賣甲基安非他
      命給黃柏強等情。經查：
    １證人黃柏強雖曾言及向被告購買安非他命，然觀其所述：
      (1)於警詢時稱：「我應該是2年多前就開始跟他（甲○○
        ）購買安非他命了，每次都是幫朋友買的，最多1次是
        在3個月前向甲○○買了1次3千元的安非他命，應該是
        1公克吧，我只記得當時是他親自在板橋交給我的，詳
        細地址我忘了」（見偵查卷第22頁）、「（你曾經幾次
        至該107房向甲○○購買毒品？）這1、2個月內我有4、
        5次到107房內找甲○○，也有跟他買了幾次毒品」「（
        警方於96年9月8日0時15分在本分局拘留所內發現你夾
        藏1包安非他命〈毛重0.41公克〉於牛仔褲的小口袋內
        ，是否有此事實？……安非他命的來源為何？）有！因
        為我忘了拿出來！是甲○○要我幫忙送去給別人的」（
        見偵查卷第23頁）、「……是甲○○剛叫我幫他送毒品
        ，我就被警察臨檢到了」（見偵查卷第21頁）。
      (2)於偵查中稱：「被查獲的這1次，是我朋友阿立打電話
        給我，他要用1克的Ｋ他命跟我換1千元的安非他命，我
        打電話給甲○○，甲○○說可以之後，我和乙○○就到
        南雅夜市後面的堤防載甲○○去環球旅店107號房，去
        不到5分鐘，警察就進來了」（見偵查卷第76頁）。雖
        指96年9月7日晚間是去向被告甲○○要安非他命與「阿
        立」交換愷他命，但表示當晚甫進入環球旅店107號房
        間未久，即為警查獲，未述及有何毒品交易行為。
      (3)於檢察官聲請羈押時在原審供稱：「（警詢、偵查中所
        說是否實在？）偵查中所說是實在的，警詢筆錄有部分
        不實在。事實的過程是我朋友打電話給我，問我有沒有
        安非他命，我幫我朋友跟我哥哥（按指乾哥哥）甲○○
        問，甲○○說有，我就幫我朋友調，事實上是用安非他
        命換我朋友Ｋ他命，我朋友不是要用金錢跟甲○○買，
        這次是用1千元的Ｋ他命換安非他命。交換的過程，因
        為還沒有換到，警察就來了。我是在得到甲○○答應後
        ，我就跟乙○○騎機車去載甲○○三貼到環球旅店……
        」（見第896號聲羈卷第3至4頁）、（你幫你朋友交換
        過幾次？）4次」「（朋友何名？）阿立，真實姓名不
        知道」（見聲羈卷第5頁）。
      (4)嗣於偵查中證稱：「（實情到底如何？）剛開始我是帶
        著在我口袋被查獲的這包安非他命到環球旅店施用安非
        他命，該包安非他命是甲○○在事發前1、2天也是在環
        球旅店賣給我的，他當時只賣我1包1千元，應該是前1
        天晚上即96年9月6日的晚上在環球旅店107號房，他賣
        給我這1包安非他命0.41公克。我從96年6、7月就開始
        施用安非他命，我貨品來源都是和甲○○買的，我大約
        1個星期會施用1次，我跟甲○○拿了3、4次，每次拿的
        量不一定，最多的1次是1公克，他賣我2千5百元，最少
        的1次是1千元，都是在環球旅店向他買的……」「……
        96年9月7日當天乙○○和我一起去環球旅店打算要向甲
        ○○買安非他命施用，還沒有向甲○○買，警察就來了
         」（見偵查卷第86頁）、「……毒品是我前1、2天和
        他（指「甲○○」）買的，約0.3及0.4公克左右，以1
        千元的代價買的」（見偵查卷第88頁）。則指為警查扣
        之甲基安非他命係於查獲前1日（即96年9月6日）晚間
        在環球旅店向被告甲○○以1千元購買，96年9月7日與
        乙○○去找被告甲○○，本來也是想要購買甲基安非他
        命，但尚未交易即為警查獲。
      (5)於原審陳稱：「……我有向甲○○騙說要去交換愷他命
        ，其實是自己用」「（9月7日在環球旅店有沒有用2千
        元向甲○○買安非他命1包？）當時甲○○沒有向我收
        錢，我感覺不好意思，拿出2千元出來放在桌上，但是
        甲○○沒有看到，我後來就收回來了」（見原審卷第14
        頁）、「那天是我自己要用安非他命的，我騙甲○○說
        要拿去交換Ｋ他命」（見原審卷第137頁）。另以證人
        身分證稱：「（所以你到底有沒有向甲○○購買安非他
        命？）沒有」（見原審卷第101頁）、「（你在準備程
        序當時說甲○○沒有向你收錢，你拿出2千元放桌上，
        這是什麼意思？）甲○○沒有要收」（見原審卷第102
        頁），則指96年9月7日晚間拿出2千元放在桌上，欲向
        被告購買甲基安非他命以供自己施用，但被告沒有看到
        ，也沒有收錢，與先前所述該日打算向被告購買甲基安
        非他命以與友人阿立交換愷他命，但查獲之甲基安非他
        命非查獲當日購買，而係查獲前1、2日以1千元購得之
        情，亦不相同。
      (6)綜觀證人黃柏強上揭所述，先後歧異甚大，且關於96年
        9月7日向被告甲○○購買甲基安非他命，雖先後有以1
        千元愷他命交換1千元甲基安非他命、欲購買甲基安非
        他命自行施用，並拿出2千元放在桌上等不同說詞，惟
        自偵查時起即表示當日尚未交易即為警查獲。且於偵查
        中即明確陳稱：其牛仔褲內之甲基安非他命是查獲前1
        日向被告甲○○所取得，僅是否以1千元購買或無償取
        得有不同說法，然如前開理由一、（一）所述，嗣於原
        審確認係查獲前1日無償取得，與被告甲○○自白之內
        容相核相符。
    ２雖秘密證人A於偵查中指證：「（甲○○是否曾經提供安
      非他命給你和黃柏強施用？）他沒有提供給我，但是他有
      提供給黃柏強，我有親眼看見甲○○提供安非他命給黃柏
      強施用，黃柏強有給他錢，以我們被捉到的那一天晚上8
      時，也就是我們被捉到之前沒多久，黃柏強剛和甲○○買
      過安非他命，而在黃柏強身上查獲的安非他命0.2公克，
      就是甲○○剛剛賣給黃柏強的，而黃柏強交給甲○○2千
      元」云云（彌封在偵查卷第104頁證物袋內，筆錄經影印
      附於原審卷第141頁）。然：
      (1)秘密證人A雖證稱黃柏強向甲○○購買安非他命，有交
        付2千元給被告甲○○等情，但並未自被告甲○○身上
        查到甫交易取得之現金。復參乙○○以被告身分於檢察
        官聲請法院聲押時稱：「當時7點多的時候，黃柏強打
        電話給我，說要我騎機車先去找他，然後再去找他哥哥
        甲○○，然後我們就到南雅夜市後面的堤防去找甲○○
        ，當時甲○○問我們吃飯沒有，我們說沒有，甲○○就
        說我們就先去買水果，然後就去環球旅店在該旅店櫃台
        叫東西吃，但甲○○身上沒有錢，就問黃柏強身上是否
        有錢，黃柏強說有，我們開門要去櫃台繳錢的時候，警
        察就衝進來」（見聲羈卷第6頁）。是被告甲○○既身
        無分文，還向證人黃柏強詢問有沒有錢，則何來證人黃
        柏強於96年9月7日交付2千元向被告甲○○購買甲基安
        非他命之情？證人A前開所言，即難遽信。
      (2)被告甲○○於警訊即言明證人黃柏強為其乾弟弟，證人
        黃柏強亦於偵查中稱：「因為他是我哥，所以我跟他要
        （毒品）不用錢」（見偵查卷第76頁）；復參乙○○以
        被告身分於警詢時即稱：「甲○○是黃柏強介紹認識，
        黃柏強是甲○○的乾弟弟」（見偵查卷第30頁），並於
        聲押訊問時供稱：「當天7點多的時候，黃柏強打電話
        給我，說要我騎機車先去找他然後再去找『他哥哥』甲
        ○○，……甲○○就說我們就先去買水果，……」（見
        聲羈卷第6頁），顯見被告甲○○與證人黃柏強，彼此
        以兄弟相稱；且證人黃柏強有代為出面持甲基安非他命
        與綽號「阿立」之人換取愷他命之情事（此部分業經判
        決有罪確定），可見被告甲○○與證人黃柏強間有相當
        情誼。因而，以被告甲○○與證人黃柏強間關係觀之，
        被告甲○○無償交付少許甲基安非他命供證人黃柏強施
        用，非違情理。
      (3)至證人黃柏強於原審所稱：96年9月7日時，被告甲○○
        並沒有向其收錢，但其有拿出2千元出來放在桌上，不
        過被告甲○○沒有看到，後來其就收回來一節，與販賣
        毒品重視交易標的、數量、價格之情節顯然有間，實難
        據此認為被告甲○○有何營利意圖而為販賣犯行。
      (4)復對照當時在場之證人乙○○於警詢時稱：「昨（7）
        日晚上我是騎機車與黃柏強一起去南雅夜市後方土地公
        廟旁堤防載甲○○回環球賓館，並沒有跟他去送毒品」
        （見偵查卷第31頁）；於偵查時證稱：「我與黃柏強才
        剛到現場5分鐘，就被警察抓了，黃柏強找我到甲○○
        那裡去拿東西，我心裡大概知道是拿安非他命」（見偵
        查卷第89頁）；及於聲請羈押時前揭所稱：當時要去環
        球旅店櫃台繳錢時，警察就進來等情（見聲羈卷第6頁
        ），即96年9月7日當晚在環球旅店尚未為任何毒品交易
        即為警查獲之情，與秘密證人A所述迥不相同，反而與
        被告甲○○自白及證人黃柏強所述該日尚未交易即為警
        查獲之情節，相互一致。
      (5)另證人乙○○於偵查中以被告身分供稱：「（是否知道
        甲○○在賣毒品？）不確定，我知道他持有安非他命」
        （見偵查卷第78頁）、「（黃柏強有無幫甲○○販賣或
        運送毒品？）我自己沒有幫他們販賣或運送過毒品」「
        （黃柏強為何說他騎機車載你幫甲○○運送過毒品？）
        沒有這回事，我只有陪他去找甲○○拿毒品2、3次，每
        次我都在樓下等，只有這次我有上去」（見偵查卷第89
        至90頁），對於先前被告甲○○是否販賣毒品並不確定
        ，且查獲當日有上去環球旅社，而既係當時在場之目擊
        證人，怎會不確定被告甲○○甫於查獲前剛以2千元販
        賣甲基安非他命給證人黃柏強之事實？益見秘密證人A
        之證詞難以採信。
      (6)依上所述，尚難憑秘密證人A偵查中之證述，即遽認被
        告甲○○查獲當日有何販賣證人黃柏強甲基安非他命犯
        行。
    ３至卷附被告甲○○使用之0000000000號電話經通訊監察，
      內雖有其與多名人士語意曖昧之對話，如「你那有嗎？」
      、「我電話被監聽」、「等一下我要用半個」、「那個我
      要1。有啊。有嗎？我拿錢回來再去找你。有啊有啊，我
      再回去」、「我等一下去跟你拿好不好？我沒有耶。我說
      拿1個。我這邊沒有啊。真的假的？出那麼快。電話不要
      講」、「1個不夠嗎？沒有，1張而已。1克？1張。只有1
      張喔？這樣不夠喔。不好意思」、「1多少錢？你說實一
      喔？半的多少錢？三二。三一就好了。好」等語（見偵查
      卷第53至59頁），似論及購買「1克」、「1張」、「半個
      」之物，及討價還價等內容。惟上開監聽日期係自96年8
      月16日至同年8月22日，與檢察官本件起訴所指證人黃柏
      強96年9月7日晚間至環球旅店當場向被告以2千元購買甲
      基安非他命1小包之情節並無任何關連，亦無證人黃柏強
      於警詢所供述：「我因以該行動電話0000000000撥向甲○
      ○之0000000000行動電話購買毒品，所以被警方查扣了該
      0000000000之SIM卡及行動電話1具」（見偵查卷第22頁）
      ，該門號行動電話與被告甲○○上開行動電話通聯疑有販
      賣毒品甲基安非他命之譯文。檢察官經查證後，同未在起
      訴書內引用上開電話監聽譯文作為被告甲○○販賣甲基安
      非他命給證人黃柏強之證據。況本件亦未查獲與上開監聽
      譯文足以相佐之其他販賣甲基安非他命之事證。
    ４另在環球旅店107號房內查獲白色結晶2包，經臺北縣警察
      局板橋分局依簡易快速篩檢試劑初步檢驗結果，均呈安非
      他命反應；再經內政部警政署刑事警察局檢驗前驗重，2
      包總毛重35.98公克、包裝塑膠袋總重0.98公克，取0.09
      公克鑑定用罄，檢出甲基安非他命成分，餘共淨重34.91
      公克，有臺北縣警察局板橋分局查獲涉嫌毒品危害防制條
      例毒品初步鑑驗報告單（見偵查卷第48頁）、內政部警政
      署刑事警察局96年9月26日刑鑑字第096140599號鑑定書（
      見偵查卷第108頁）在卷可稽。被告甲○○初雖否認為其
      所有，惟嗣於本院時則供認上開甲基安非他命係其所有（
      見本院上訴卷第49頁反面、本院上更(一)卷第57頁），並承
      認持有毒品（見本院上訴卷第104頁）；證人黃柏強則於
      警詢時以被告身分稱：被告甲○○先前是從環球旅店107
      號房浴室拿出甲基安非他命交給其去送貨（見偵查卷第21
      頁），嗣於偵查中及聲押時均稱：是被告甲○○的（見偵
      查卷第76頁、第85至86頁、聲羈卷第4頁）；證人乙○○
      亦以被告身分於警詢、偵查及聲押時均稱：上開毒品是被
      告甲○○的（見偵查卷第29、77頁、聲羈卷第6頁），堪
      認上開甲基安非他命係屬被告甲○○所有。又被告甲○○
      本身亦施用甲基安非他命，經其坦承在卷，本次為警查獲
      同時另涉施用第二級毒品甲基安非他命犯行，經警移送檢
      察官偵查，嗣經檢察官向法院聲請觀察、勒戒，被告經執
      行觀察、勒戒後，因認無繼續施用傾向，經臺灣板橋地方
      法院檢察署檢察官以96年度毒偵字第6920號為不起訴處分
      確定在案，有本院被告前案紀錄表附卷可參。雖上開甲基
      安非他命有相當數量，惟被告甲○○自己有在施用，且據
      被告甲○○無償轉讓甲基安非他命給證人黃柏強施用，並
      另有與證人黃柏強共同轉讓甲基安非他命給綽號「阿立」
      之人交換等價愷他命之行為（96年6月間轉讓「阿立」犯
      行，業經判決有罪確定），則上開甲基安非他命可供自行
      施用、無償轉讓及等價交換。另在環球旅店107號房扣案
      分裝鏟2個，亦可供自己施用及無償、有償轉讓時自大包
      甲基安非他命中剷出而分裝為小包。電子磅秤1台，可用
      於有償同價轉讓時，秤取甲基安非他命之重量據以計算價
      格；自己施用時，亦可於分裝時秤重以計算或控制施用量
      等。而分裝袋95個可供上開各種用途之分裝使用，尚難因
      此即推認被告甲○○本件有何販賣甲基安非他命犯行。
    ５綜觀上述，尚難認被告甲○○有何檢察官所指販賣甲基安
      非他命給證人黃柏強犯行。反而被告甲○○、證人黃柏強
      所述在證人黃柏強身上查扣之甲基安非他命係96年9月6日
      晚上無償轉讓之情節，相互一致，96年9月7日晚上並未交
      易等情，亦與證人乙○○所述相互印證，且經與其他事證
      勾稽，堪以認定。
（三）證人黃柏強、乙○○、秘密證人A均在偵查中具結作證，
      證人黃柏強並於原審經交互詰問，嗣於本院上訴審傳拘未
      著；秘密證人A於原審傳拘無著；證人乙○○於本院上訴
      審、上更(一)審均傳喚不到，並因未居住在住所地而經本院
      上訴審拘提未著。經斟酌其等歷次供述及各該供述作成情
      形並無不可信之情況，爰就取捨情形均說明如上。至被告
      甲○○曾請求測謊，惟測謊鑑定不過作為其供述證據判斷
      之參考，其供述是否可採，仍依證據判斷之，本院依被告
      甲○○之供述，參互其他事證，認定同其自白內容，是其
      聲請測謊，自無必要。另被告甲○○請求再予傳訊證人乙
      ○○，核亦無必要。
（四）綜上所述，本件被告甲○○所犯轉讓甲基安非他事證明確
      ，至起訴書記載之犯罪時間96年9月7日晚間8時許，容有
      未合，應予更正（因在證人黃柏強身上查扣之甲基安非他
      命業經起訴書記載為96年9月7日晚間8時許販賣，故此交
      易標的之甲基安非他命事實業已起訴，自得就起訴之對象
      予以認定犯罪時間及適用法律）。
二、論罪部分：
（一）甲基安非他命為毒品危害防制條例所規定之第二級毒品，
      且經行政院衛生署於79年10月9日以衛署藥字第904142 號
      函明令公告列為禁藥管理。又政府屢以電子或平面媒體強
      力宣導甲基安非他命係為毒品，施用毒品行為乃觸犯法律
      之事，則該類毒品不得為人體施用且禁止作為藥物本屬一
      般公眾所週知之事，是被告明知甲基安非他命係毒品並為
      禁藥之事實，堪以認定。
（二）按甲基安非他命雖同屬毒品危害防制條例第2條第2項第2
      款所定之第二級毒品，被告轉讓甲基安非他命之行為同時
      合於該條例第8條第2項轉讓第二級毒品罪之處罰規定；然
      藥事法第83條第1項規定之「明知為偽藥或禁藥，而轉販
      賣、供應、調劑、運送、寄藏、牙保、轉讓或意圖販賣而
      陳列者，處7年以下有期徒刑，得併科新臺幣5百萬元以下
      罰金」條文，係於93年4月21日修正公布，同年月23日施
      行，其法定刑較毒品危害防制條例第8條第2項所定之法定
      刑「6月以上5年以下有期徒刑得併科新臺幣70萬元以下罰
      金」為重。又毒品之範圍尚包括影響精神物質與其製品，
      藥事之管理非僅止於藥品之管理，毒品未必係經公告之禁
      藥，禁藥亦非必為毒品，毒品危害防制條例與藥事法二者
      ，並無必然之特別法與普通法關係，故除有轉讓之第二級
      毒品達毒品危害防制條例第8條第6項之一定數量，經依法
      加重之法定刑較藥事法第83條第1項之法定刑為重之情形
      外，因藥事法第83條第1項為後法，且為重法，應優先適
      用藥事法處罰（最高法院95年度台上字第1325號判決參照
      ）。
（三）核被告轉讓甲基安非他命之犯行，係犯藥事法第83條第1
      項轉讓禁藥罪。被告持有甲基安非他命之低度行為，為轉
      讓之高度行為所吸收，不另論罪。檢察官認涉有毒品危害
      防制條例第4條第2項罪嫌，起訴法條尚有未洽，爰於基本
      事實同一性之範圍內，變更檢察官所引用之起訴法條。
三、原審就被告被訴販賣第二級毒品甲基安非他命給黃柏強部分
    予以論罪科刑固非無見，惟查：證人黃柏強為警查獲之甲基
    安非他命1包係於查獲前1天晚間自被告甲○○處無償取得，
    並無證據顯示被告甲○○從中圖得利益，是被告甲○○係犯
    藥事法第83條第1項之轉讓禁藥罪，原審未予詳究，未於基
    本事實相同之情況下變更檢察官之起訴法條，遽為被告犯有
    毒品危害防制條例第4條第2項之販賣第二級毒品罪之認定，
    尚有未洽。被告甲○○上訴否認此部分販賣第二級毒品之犯
    行，承認係無償轉讓等情，為有理由，自應由本院將原判決
    關於被告販賣第二級毒品部分及執行刑予以撤銷，並就販賣
    第二級毒品部分予以改判。
四、爰審酌被告甲○○之素行（參卷附本院被告前案紀錄表）、
    犯罪之動機、目的、手段、轉讓禁藥數量非鉅，事後坦承犯
    行等一切情狀，量處如主文所示之刑。至被告甲○○轉讓給
    證人黃柏強之甲基安非他命（毛重0.41公克、送驗淨重0.2
    公克、驗餘淨重0.186公克），雖業因轉讓而為共同被告黃
    柏強所有，惟係屬藥事法規定之禁藥，且為違禁物，應依刑
    法第38條第1項第1款之規定，於被告甲○○轉讓禁藥之主文
    項下為沒收之諭知（送驗用罄之部分，因已滅失，故不宣告
    沒收。而上開甲基安非他命之外包裝袋1只，因已轉讓給證
    人黃柏強，已非被告甲○○所有，亦非屬違禁物，故亦不予
    沒收）。扣案之甲基安非他命2包（驗餘共淨重34.91公克）
    ，亦屬違禁物，為被告甲○○所有，在環球旅店107號房內
    為警查獲，堪認本件轉讓證人黃柏強之甲基安非他命取自其
    中，亦依刑法第38條第1項第1款之規定宣告沒收；上開外包
    裝袋2個，供包裹甲基安非他命之用，與同在該址查扣之分
    裝鏟2支（持分裝鏟自查扣之甲基安非他命取出少許，成為
    轉讓證人黃柏強之該1小包甲基安非他命），均屬被告所有
    供犯罪所用之物，依刑法第38條第1項第2款之規定宣告沒收
    。另殘渣袋2個、電子磅秤1台、分裝袋95個、安非他命包裝
    袋1個、電子磅秤包裝袋1個、分裝袋包裝袋1個、行動電話
    6支等物，均非違禁物，亦非其他依法規定應予沒收之物，
    故均不為沒收之諭知。
據上論斷，應依刑事訴訟法第369條第1項前段、第364條、第299
條第1項前段、第300條、藥事法第83條第1項、刑法第11條前段
、第38條第1項第1款、第2款，判決如主文。
本案經檢察官吳春麗到庭執行職務。
中    華    民    國    98    年    3     月    31    日
                  刑事第七庭  審判長法  官  陳晴教
                                    法  官  楊智勝
                                    法  官  王詠寰
以上正本證明與原本無異。
如不服本判決，應於收受送達後10日內向本院提出上訴書狀，其
未敘述上訴之理由者並得於提起上訴後10日內向本院補提理由書
（均須按他造當事人之人數附繕本）「切勿逕送上級法院」。
                                    書記官  高柑柏
中    華    民    國    98    年    3     月    31    日
附錄：本案論罪科刑法條全文
藥事法第83條
明知為偽藥或禁藥，而販賣、供應、調劑、運送、寄藏、牙保、
轉讓或意圖販賣而陳列者，處7年以下有期徒刑，得併科新臺幣5
百萬元以下罰金。
犯前項之罪，因而致人於死者，處7年以上有期徒刑，致重傷者
，處3年以上12年以下有期徒刑。
因過失犯第1項之罪者，處2年以下有期徒刑、拘役或科新臺幣30
萬元以下罰金。
第 1 項之未遂犯罰之。


司法院資訊處製作；財團法人民間司法改革基金會備份。
